【裁判字號】    99,交訴,108
【裁判日期】    990513
【裁判案由】    公共危險
【裁判全文】
臺灣臺中地方法院刑事判決             99年度交訴字第108號
公  訴  人  臺灣臺中地方法院檢察署檢察官
被      告  乙○○
上列被告因公共危險案件，經檢察官提起公訴（99年度撤緩偵字
第151號），於本院準備程序，被告就被訴事實為有罪之陳述，
經本院告知簡式審判程序意旨，並聽取當事人之意見後，經合議
庭裁定改行簡式審判程序，本院判決如下：
    主  文
乙○○駕駛動力交通工具肇事，致人受傷而逃逸，累犯，處有期
徒刑伍月，如易科罰金，以新臺幣壹仟元折算壹日。
    犯罪事實
一、乙○○前因重利及妨害家庭案件，經本院及臺灣臺東地方法
    院分別判處有期徒刑6月、4月，並經臺灣臺東地方法院以93
    年度聲字第552號裁定應執行刑為有期徒刑9月確定，甫於民
    國93年10月25日易科罰金執行完畢。竟不知悔改警惕，仍於
    98年3月14日晚間11時許（起訴書誤載為98年3月15日凌晨）
    ，駕駛車牌號碼A2-7665號自用小客車，沿臺中市○○路往
    復興路方向行駛，於98年3月14日晚間11時58分許（起訴書
    誤載為同日凌晨0時16分許），途經精武路176號前時，因疏
    於注意車前動態，致追撞由丙○○所騎乘，附載有乘客甲○○之車牌號碼K3R-160號重型機車，造成丙○○受有髖擦傷
    、小腿挫傷、膝挫傷、手指擦傷等傷害；甲○○受有手部擦
    傷之傷害（過失傷害部分業據丙○○、甲○○於偵查中撤回
    告訴，另為不起訴處分確定）。詎乙○○可預見丙○○、甲○○可能因此次肇事而受傷，竟仍不違其本意，基於肇事致
    人死傷而逃逸之不確定故意，逕行駕車離開。嗣經警據報調
    閱路口監視器畫面，循線查獲乙○○肇事，始知悉上情。
二、案經臺中市警察局第三分局報請臺灣臺中地方法院檢察署檢
    察官偵查起訴。
    理  由
一、按除被告所犯為死刑、無期徒刑、最輕本刑為3年以上有期
    徒刑之罪或高等法院管轄第一審案件者外，於刑事訴訟法第
    273條第1項程序進行中，被告先就被訴事實為有罪之陳述時
    ，審判長得告知被告簡式審判程序之旨，並聽取當事人、代
    理人、辯護人及輔佐人之意見後，裁定進行簡式審判程序；
    除簡式審判程序及簡易程序案件外，第一審應行合議審判，
    刑事訴訟法第273之1條第1項、第284條之1分別定有明文。
    查本件被告乙○○所犯係死刑、無期徒刑、最輕本刑為3年
    以上有期徒刑或高等法院管轄第一審案件以外之罪，並於本
    院行準備程序時就被訴事實為有罪之陳述，本院合議庭依前
    揭規定，經評議結果，裁定改由受命法官獨任行簡式審判程
    序。又簡式審判程序之證據調查，依刑事訴訟法第273條之2
    規定，不受同法第159條第1項審判外陳述排除之限制，再被
    告對於卷內之各項證據，亦不爭執證據能力，故卷內所列之
    各項證據，自得作為證據，合先敘明。
二、上揭犯罪事實，業據被告乙○○於警詢、偵訊及本院審理時
    均坦承不諱，核與被害人即證人丙○○、甲○○於警詢及偵
    訊時之證述情節均相符，此外，復有員警職務報告、澄清綜
    合醫院診斷證明書、臺中市警察局第三分局道路交通事故現
    場圖、道路交通事故調查報告表等影本各1份、道路交通事
    故談話紀錄表影本2份、肇事現場及車損照片19張附卷可稽
    。是被告自白查與事實相符，足予憑採。本案事證明確，被
    告犯行已經證明，應依法論科。
三、核被告乙○○所為，係犯刑法第185條之4肇事逃逸罪。而被
    告前有犯罪事實欄所載之前科，甫於93年10月25日易科罰金
    執行完畢，有臺灣高等法院被告前案紀錄表1份在卷可稽。
    其受徒刑之執行完畢後，5年以內故意再犯本件有期徒刑以
    上之罪，為累犯，應依刑法第47條第1項規定加重其刑。又
    按刑之量定，為求個案裁判之妥當性，法律固賦予法院裁量
    權，但此項裁量權之行使，除應依刑法第57 條之規定，審
    酌行為人及其行為等一切情狀，為整體之評價，並應顧及比
    例原則與平等原則，使罪刑均衡，輕重得宜，以契合社會之
    法律感情。又刑法第59條規定犯罪之情狀可憫恕者，得酌量
    減輕其刑，其所謂「犯罪之情狀」，與同法第57條規定科刑
    時應審酌之一切情狀，並非有截然不同之領域，於裁判上酌
    減其刑時，應就包括刑法第57條所列舉之10 款事項等犯罪
    一切情狀，予以全盤考量，審酌其犯罪有無可憫恕之事由，
    如有無特殊之原因與環境，在客觀上足以引起一般同情，以
    及宣告法定低度刑，是否猶嫌過重等，以為判斷。被告肇事
    後逃逸之行為，固值非難，惟被告自始坦承犯行，且業與被
    害人丙○○、甲○○達成和解，被害人均已撤回過失傷害之
    告訴，此有和解書1份（附於警卷第14頁）、聲請撤回告訴
    狀2份（附於98年度偵字第9445號卷第13頁至第14頁）在卷
    可佐，而刑法第185條之4肇事逃逸罪之法定刑有期徒刑部分
    為6月以上5年以下有期徒刑，觀諸被告上開犯罪情狀，本院
    認為縱科以被告上開法定最輕之有期徒刑6月，仍嫌過重，
    被告在客觀上顯非不可憫恕，爰依刑法第59條之規定酌量減
    輕其刑，並依刑法第71條第1項之規定，先加後減之。
四、爰審酌被告乙○○之汽車駕駛執照業經監理機關吊銷，以限
    制其駕車行為，詎其不知警惕，明知未領有合格駕駛執照不
    得駕駛車輛，竟仍駕車上路，復因未注意車前狀況致與被害
    人發生碰撞後逃逸，未立即對被害人生命、身體實施救護，
    並造成員警調查肇事責任之困難，應予非難，兼衡酌被告之
    素行、教育程度、生活狀況、被害人所受損害之程度，且念
    其犯後已知坦承犯行，頗有悔意，並積極與被害人達成和解
    ，被害人於偵查中均已表明同意原諒被告（參同偵卷第7頁
    偵訊筆錄），被告目前已有正當工作，並提出在職證明書1
    份附卷供參（附於本院卷第18頁）及其犯後態度良好等一切
    情狀，量處如主文所示之刑，並諭知易科罰金之折算標準，
    以示懲儆。
五、依刑事訴訟法第273條之1第1項、第299條第1項前段、第310
    條之2、第454條第1項，刑法第185條之4、第41條第1項前段
    、第47條第1項、第59條、第71條第1項，刑法施行法第1條
    之1第1項、第2項前段，判決如主文。
六、如不服本判決，應於收受送達後10日內向本院提出上訴書狀
    ；並應敘述具體理由；其未敘述上訴理由者，應於上訴期間
    屆滿後20日內向本院補提理由書（均須按他造當事人之人數
    附繕本）「切勿逕送上級法院」。
本案經檢察官丁○○到庭執行職務。
中    華    民    國    99    年    5     月    13    日
                  刑事第七庭    法  官  黃賢婷
以上正本證明與原本無異。
                                書記官  江美琪
中    華    民    國    99    年    5     月    13    日
附錄本案論罪科刑法條全文：
中華民國刑法第185條之4
駕駛動力交通工具肇事，致人死傷而逃逸者，處6月以上5年以下
有期徒刑。

司法院資訊處製作；財團法人民間司法改革基金會備份。
